---
title: "Recovery.pcx.TamCqc.test"
author: "Hon-Jang Yang"
date: "Monday, April 14, 2015"
output: html_document
---

# 主旨
了解如何使用TAM與Conquest回復Pcx參數的能力

#模擬資料
```{r}
options(echo=F)
rm(list=ls())
setwd("L:/github/uirttool")
source("uirttool.txt")

setwd("g:\\")
library(TAM)
set.seed(150430)
bvalues<-rbeta(46,1.1,1.4)*4-2
items<-lapply(1:40,function(i){
  if (i<=4) Pcx(name=paste0("V",i),bk=bvalues[i],as=1)
  else if (i<=10) Pcx(name=paste0("V",i),bk=bvalues[(5+(i-5)*2):(6+(i-5)*2)],as=c(0.4,1))
  else Pcx(name=paste0("V",i),bk=bvalues[17+(i-11)],as=1)
})
I<-3000
thetas<-rnorm(I,0.5,1.2)
resp<-rItems(items,thetas)
scores<-lapply(1:40,function(i){
  if(i<=4 || i>=11) c(0,1)
  else c(0,0.4,1)
})
M<-3
AB2<-PcxDesign(scores,resp=resp)
mod<-tam.mml(resp=resp,irtmodel="1PL",B=AB2$B,est.variance=TRUE,control=list(progress=FALSE))

```
## TAM 之估計
接著，用`readTItems(mod) 與 Nm`解讀tam.mml所測定出來的參數mod\$xsi,mod\$A,mod\$B，產生各題據以計算
category responce function的元件，據以驗證mod\$rprobs，再用tcc函數計算Test Characteristic Curve，據以驗證MLE。用likelihood產生 likelihood function以便計算posterion distribution來驗證EAP。諸項驗證，大致都在
浮點運算產生誤差的允許範圍內。

```{r}
# 驗證tam.mml的復原能力，population size 3000時並不時分理想，仍須些許的Shift。
estitems<-readTPcx(mod)
par(mfrow=c(2,1))
plot(bvalues,getBks(estitems))
c(mean(bvalues),mean(getBks(estitems)))
abline(a=mean(getBks(estitems)-mean(bvalues)),b=1)
plot(bvalues,getBks(estitems)-bvalues)
abline(a=mean(getBks(estitems)-mean(bvalues)),b=0)


thetas<-mod$theta
# check response category probability
for (i in 1:40){
  p<-estitems[[i]]$pdf(thetas)
  print(max(abs(t(p)-mod$rprobs[i,1:estitems[[i]]$ncat,])))
}
# check MLE
est<-tam.mml.wle2(mod,WLE=FALSE)
mle<-est[,c("PersonScores","theta")]
mle<-unique(mle)
mle<-mle[order(mle$PersonScores),]
rownames(mle)<-NULL
mle$tcc<-tcc(estitems,scores=scores,thetas=mle$theta)
mle$tccdiff<-mle$tcc-mle$PersonScores
mle
max(abs(mle$tccdiff))
# check likelihood function
like<-t(apply(resp,1,likelihood,items=estitems,thetas=thetas))
like2<-mod$like     #IRT.likelihood(mod)
max(abs(like-like2))
# check posterior
sd<-sqrt(mod$variance)
mu<-mod$beta
prior<-dnorm(thetas,mu,sd)
prior<-prior/(sum(prior))
post<-t(apply(like,1,function(x){
  x*prior/sum(x*prior)
  }))
posterior<-mod$post    #IRT.posterior(mod)
max(abs(post-posterior))
# check EAP
eap<-apply(post,1,function(x){
 sum(x*thetas)
 })
max(abs(eap-mod$person$EAP))
```

## Conquest 之估計
接著，將resp轉成Conquest所需的資料檔cqc.dat，製造Conquest所需的指令檔command.cqc。用system呼叫Conquest3Console.exe，進行模型參數之測定。
```{r}
setwd("g:/")
# create datafile for conquest
cqcdat<-""
for (i in 1:40) cqcdat<-paste0(cqcdat,resp[,i])
writeLines(cqcdat,"cqc.dat")
# create conquest command file
cmds<-createCCmds(datafile="cqc.dat",responses="1-40",constraints="cases",exportprmfile="cqc.prm",
                  exportdesignmatrixfile="cqc.des",Model="item+item*step",showmlefile="cqc.mle",
                  exportregfile="cqc.beta",exportcovfile="cqc.cov",
                  Scores=c("score (0 1) (0 1) !items(1-4);",
                           "score (0 1) (0 1) !items(11-40);",
                           "score (0 1 2) (0 0.4 1) ! items(5-10);"),quit=TRUE)
writeLines(cmds,"commands.cqc")
system("\"L:\\Acer Conquest3\\conquest3console.exe\" commands.cqc;")

```
產生試題參數檔cqc.prm，MLE估計檔cqc.mle。用同樣的方法一一加以驗證。驗證結果，MLE相符。

```{r}
setwd("g:/")

# read conquest parameter estimate
cqcitems<-readCPcx(scores,prmfile="cqc.prm",designfile="cqc.des")
# check conquest MLE
cqcmle<-read.table("cqc.mle")
cqcmle<-cqcmle[c(2,4)]
names(cqcmle)<-c("raw","mle")
cqcmle<-unique(cqcmle)
cqcmle<-cqcmle[order(cqcmle$raw),]
cqcmle$tcc<-tcc(cqcitems,scores=scores,thetas=cqcmle$mle)
cqcmle
max(abs(cqcmle$tcc-cqcmle$raw))
# compare parameter estimates of conquest and TAM
prm<-getBks(cqcitems)
cbind(prm,getBks(estitems),prm-getBks(estitems))

# compare population mean
regr<-read.table("cqc.beta")
c(regr[[3]],mod$beta)

# compare population variance
var<-read.table("cqc.cov")
c(var[[3]],mod$variance)

```
 
 