---
title: "TamCqc.test"
author: "Hon-Jang Yang"
date: "Monday, April 14, 2015"
output: html_document
---

# 主旨
了解如何使用TAM與Conquest進行IRT的資料分析

# PCX模型
假設一個項目有K+1個類別(category)，編號類別0、類別1、...、類別K，類別k的Category Response Function
為
$$C \exp(\sum_{i=1}^k d_i(\theta-b_i)), k=0,1,2,\cdots,K$$
其中 C 為 normalized常數，$\sum_{i=1}^0 d_i(\theta-b_i)$ 定義為0，常數 $d_i$ 滿足 $0<d_i,i=1,\cdots,K$，而 $b_1,\cdots,b_K$ 則是模型的參數。

當給定 $d_i=1,i=1,\cdots,K$ 時，上述模型就是Partial Credit Model。上述模型，暫以 PCX(Partical Credit eXtension)稱之。

#假想的試卷
利用TAM裡的資料data.gpcm當作答題反應資料。data.gpcm有3個item，每個item都有 4 個類別。為了增加變化，
以 `data.gpcm[[2]][data.gpcm[[2]]==3]<-2`，將第 2 個 item 的反應 2 與 3 合併為 2，因此第 2 個 item 的類別數由原來的 4 變成 3。為了測試 scoring matrix 的用法，將第 1 題各類別的配分設為 `c(0,0.9,2.1,3)`、第 2 題各類別的配分設為 `c(0,1.1,2)`、第 3 題各類別的配分設為 `c(0,1,1.8,3)`。此時，相對應的 $d_{11}=0.9, d_{12}=1.2, d_{13}=0.9$，$d_{21}=1.1, d_{22}=0.9$，$d_{31}=1, d_{32}=0.8, d_{33}=1.2$，其中 $d_{ik}$ 為第 $i$ 題類別$k$ 的 $d$ 參數。

針對PCX模型，我寫了 `PcxDesign(listScores)` 來產生 TAM 所需的 designmatrix。對修改後的 data.gpcm，用指令 `AB2<-PcxDesign(list(c(0,0.9,2.1,3),c(0,1.1,2),c(0,1,1.8,3)))` 之後，`AB2$B是 `tam.mml` 所需的 `B`，對應的參數順序為 $b11,b12,b13,b21,b22,b31,b32,b33$，其中 $b_{ik}$ 為第 $i$ 題第 $k$ 類的 $b$ 參數。
```{r}
options(echo=F)
rm(list=ls())
setwd("L:/github/uirttool")
source("Pcx.R")
source("Nrm.R")
source("readTPcx.R")
source("readCPcx.R")
source("likelihood.R")
source("tcc.R")
source("PcxDesign.R")
source("ck2bk.R")
source("getBks.R")

setwd("g:\\")
library(TAM)
data(data.gpcm)
dat<-data.gpcm
# combine category 2 and 3 of item 2 as category 2
dat[[2]][dat[[2]]==3]<-2
scores<-list(c(0,0.9,2.1,3),c(0,1.1,2),c(0,1,1.8,3))
M<-max(sapply(data.gpcm,max))
I<-length(data.gpcm)
AB2<-PcxDesign(scores,resp=dat)
mod<-tam.mml(resp=dat,irtmodel="1PL",B=AB2$B,est.variance=TRUE,control=list(progress=FALSE))

```
## TAM 之估計
接著，用`readTItems(mod) 與 Nm`解讀tam.mml所測定出來的參數mod\$xsi,mod\$A,mod\$B，產生各題據以計算
category responce function的元件，據以驗證mod\$rprobs，再用tcc函數計算Test Characteristic Curve，據以驗證MLE。用likelihood產生 likelihood function以便計算posterion distribution來驗證EAP。諸項驗證，大致都在
浮點運算產生誤差的允許範圍內。

```{r}
resp<-as.matrix(dat)
items<-readTPcx(mod)
thetas<-mod$theta
# check response category probability
p1<-items[[1]]$pdf(thetas)
max(abs(t(p1)-mod$rprobs[1,,]))
p2<-items[[2]]$pdf(thetas)
max(abs(t(p2)-mod$rprobs[2,1:3,]))
p3<-items[[3]]$pdf(thetas)
max(abs(t(p3)-mod$rprobs[3,,]))
# check MLE
est<-tam.mml.wle2(mod,WLE=FALSE)
mle<-est[,c("PersonScores","theta")]
mle<-unique(mle)
mle<-mle[order(mle$PersonScores),]
rownames(mle)<-NULL
mle$tcc<-tcc(items,scores=scores,thetas=mle$theta)
mle$tccdiff<-mle$tcc-mle$PersonScores
mle
max(abs(mle$tccdiff))
# check likelihood function
like<-t(apply(resp,1,likelihood,items=items,thetas=thetas))
like2<-IRT.likelihood(mod)
max(abs(like-like2))
# check posterior
sd<-sqrt(mod$variance)
mu<-mod$beta
prior<-dnorm(thetas,mu,sd)
prior<-prior/(sum(prior))
post<-t(apply(like,1,function(x){
  x*prior/sum(x*prior)
  }))
posterior<-IRT.posterior(mod)
max(abs(post-posterior))
# check EAP
eap<-apply(post,1,function(x){
 sum(x*thetas)
 })
max(abs(eap-mod$person$EAP))
```

## Conquest 之估計
接著，將data.gpcm轉成Conquest所需的資料檔cqc.dat，製造Conquest所需的指令檔command.cqc。用system呼叫Conquest3Console.exe，進行模型參數之測定。
```{r}
setwd("g:/")
# create datafile for conquest
cqcdat<-paste0(dat[[1]],dat[[2]],dat[[3]])
writeLines(cqcdat,"cqc.dat")
# create conquest command file
writeLines(c(
"datafile cqc.dat;",
"format responses 1-3;",
"codes 0 1 2 3;",
paste0("score (0 1 2 3) (",scores[[1]][1]," ",scores[[1]][2]," ",scores[[1]][3]," ",scores[[1]][4],") ! items(1);"),
paste0("score (0 1 2) (",scores[[2]][1]," ",scores[[2]][2]," ",scores[[2]][3],") ! items(2);"),
paste0("score (0 1 2 3) (",scores[[3]][1]," ",scores[[3]][2]," ",scores[[3]][3]," ",scores[[3]][4],") ! items(3);"),
"set constraints=cases,warnings=no;",
"model item + item*step;",
"estimate! nodes=21;",
"export designmatrix >> cqc.mat;",
"export parameters >> cqc.prm;",
"export reg_coefficients >> cqc.beta;",
"export covariance >> cqc.var;",
"Show >> cqc.shw;",
"show cases ! estimates=mle >> cqc.mle;",
"show cases ! estimates=eap >> cqc.eap;",
"quit;"),"command.cqc")
# execute conquest command
system("\"L:\\Acer Conquest3\\conquest3console.exe\" command.cqc;")

```
產生試題參數檔cqc.prm，MLE估計檔cqc.mle，EAP估計檔cqc.eap。用同樣的方法一一加以驗證。驗證結果，MLE相符。
Conquest的EAP，不計極端好與極端壞的考生，有將近0.01的誤差，相對於TAM的0.0001，似乎不能用浮點運算的
誤差來解釋。附帶的，將TAM與Conquest所得的試題參數、母體參數也加以比較，大致差不多，只有EAP的部分，似乎不盡理想，到底是甚麼問題？
```{r}
setwd("g:/")

# read conquest parameter estimate
cqcitems<-readCPcx(scores,prmfile="cqc.prm",designfile="cqc.mat")
# check conquest MLE
cqcmle<-read.table("cqc.mle")
cqcmle<-cqcmle[c(2,4)]
names(cqcmle)<-c("raw","mle")
cqcmle<-unique(cqcmle)
cqcmle<-cqcmle[order(cqcmle$raw),]
cqcmle$tcc<-tcc(cqcitems,scores=scores,thetas=cqcmle$mle)
cqcmle
max(abs(cqcmle$tcc-cqcmle$raw))
# compare parameter estimates of conquest and TAM
prm<-getBks(cqcitems)
cbind(prm,getBks(items),prm-getBks(items))

# compare population mean
regr<-read.table("cqc.beta")
c(regr[[3]],mod$beta)

# compare population variance
var<-read.table("cqc.var")
c(var[[3]],mod$variance)

# compare eap computed by conquest,TAM and checked by model category probability
# it seems there IS some difference in two softwares
cqclike<-t(apply(resp,1,likelihood,items=cqcitems,thetas=thetas))
sd<-sqrt(var[[3]])
mu<-regr[[3]]
prior<-dnorm(thetas,mu,sd)
prior<-prior/(sum(prior))
post<-t(apply(cqclike,1,function(x){
  x*prior/sum(x*prior)
  }))
cqceap2<-apply(post,1,function(x){
 sum(x*thetas)
 })
cqceap<-read.table("cqc.eap")
cqceap<-cqceap[[2]]
mat<-cbind(cqceap,cqceap2,mod$person$EAP,eap)
rownames(mat)<-1:392
colnames(mat)<-c("cqceap","cqceapcheck","tameap","tameapcheck")
mat<-mat[order(mat[,1]),]
mat<-cbind(mat,mat[,2]-mat[,1],mat[,4]-mat[,3],mat[,1]-mat[,2])
colnames(mat)<-c("cqceap","cqceapcheck","tameap","tameapcheck","cqcdiff","tamdif","cqc-tam")
mat

```
# 問題

 * 雖然，驗證的結果大值符合預期。可能的話，可不可以幫我檢查PcxDesign算得的B是否正確？tam.mml所得的xsi\$xsi, Conquest 所得的cqc.prm 就是 PCX模型中的$b_k$？$\sum_{i=1}^kd_i$ 就是類別k的配分？
 * TAM的MLE與EAP皆與預期相符，為什麼Conquest的MLE部分相當符合，而EAP卻不盡然？是否有甚麼問題？
 
 